【裁判字號】    90,易,674
【裁判日期】    900919
【裁判案由】    傷害等
【裁判全文】
台灣新竹地方法院刑事判決                            九十年度易字第六七四號
    公  訴  人  臺灣新竹地方法院檢察署檢察官
    被      告  丁○○
    被      告  乙○○
右列被告因傷害等案件，經檢察官提起公訴（九十年偵字第一四０九號），本院判決
如左：
    主  文
丁○○連續以加害身體、自由之事，恐嚇他人致生危害於安全，處拘役伍拾玖日，如
易科罰金，以參佰元折算壹日，緩刑貳年；被訴侵入住宅、傷害部分公訴不受理。
乙○○被訴恐嚇部分無罪；被訴侵入住宅、傷害部分公訴不受理。
    事  實
一、丁○○與乙○○二人原係新竹市科學園區全懋精密科技份有限公司（下稱全懋公
    司）之員工，二人曾因工作問題與其領班莊惠雯發生衝突，嗣莊惠雯因故辭職，
    其上司丙○○報請全懋公司調整丁○○、乙○○工作，丁○○、乙○○因不滿被
    調職，於民國九十年二月九日凌晨三時許，至新竹市○○路一五四巷三六號二三
    五室全懋公司所配置予丙○○使用之宿舍，欲查明調職原因併希望調回原職，二
    人於共同毆打丙○○時（傷害部分業經撤回，詳後述），住於丙○○宿舍對面之
    甲○○聽聞吵雜聲，前往二三五室勸阻，丁○○即基於恐嚇之概括犯意，作勢打
    人姿態，並出言「這不關你的事，快給我走開，否則揍你」等加害身體之事恐嚇
    甲○○，使甲○○心生畏懼退回自己房內，致生危害於甲○○之安全。丁○○、
    乙○○更要求丙○○提供其他上級長官之聯絡資料，遭丙○○拒絕，於同日上午
    六時許離去時，丁○○復承前之概括犯意，揚言「以後會不時陪你玩，下班路上
    要小心」等加害身體、自由之事恐嚇丙○○，使丙○○心生畏懼，致生危害於丙○○之安全。
二、案經丙○○訴由內政部警政署保安警察隊第二總隊第一大隊第四中隊報請臺灣新
    竹地方法院檢察署檢察官偵查起訴。
    理  由
壹、有罪部分
一、訊之被告丁○○對於右揭時地連續恐嚇被害人甲○○、丙○○之事實坦承不諱，
    核與被害人丙○○、甲○○指述情節相符，復據當時在隔鄰聽聞被告丁○○恐嚇
    甲○○之證人劉明俊於警訊、偵查中證述甚詳，被告丁○○恐嚇犯行堪以認定。
二、核被告丁○○所為，係犯刑法第三百零五條之恐嚇危害安全罪。被告丁○○先後
    二次恐嚇犯行，時間緊接，所犯罪名與犯罪構成要件相同，顯係基於概括犯意而
    為，應依連續犯規定論以一罪，並加重其刑。爰審酌被告丁○○與告訴人丙○○
    原為上級與下屬關係，其素行良好，然竟就其被調職一事行事衝動，所為造成被
    害人心理莫大恐懼，所生危險非輕等一切情狀，量處如主文所示之刑，並諭知易
    科罰金之標準。末查，被告丁○○未曾受有期徒刑以上刑之宣告，有臺灣新竹地
    方法院檢察署刑案資料查註紀錄表、台灣高等法院被告全國前案紀錄表各一紙在
    卷可稽，被告丁○○於本案犯罪後已與被害人丙○○達成和解，賠償新台幣十萬
    元，此有和解書一紙可證，並經被害人丙○○、甲○○當庭表示不予追究，本院
    認被告曾華經此教訓，足資警惕，已無再犯之虞，是本件所宣告之刑，認以暫不
    執行為適當，爰併宣告緩刑二年，用勵自新。
貳、無罪部分：
一、公訴意旨略以：被告乙○○於右揭時地，於逼問丙○○有關其他上級長官聯絡資
    料遭拒時，與被告丁○○基於犯意聯絡，以「以後會不時陪你玩，下班路上要小
    心」等語共同恐嚇丙○○，因認被告乙○○犯有共同恐嚇罪嫌云云。
二、公訴人認被告乙○○涉犯共同恐嚇罪嫌，無非係以告訴人丙○○之指訴及證人甲○○、劉明俊之證述為依據，惟告訴人丙○○於審理時指稱僅被告丁○○一人出
    言恐嚇等語，而證人甲○○於警訊、偵查及審理中亦僅證明有聽聞打架聲及見到
    丙○○受傷等情，並未證明被告乙○○曾恐嚇丙○○一節，證人劉俊明於警訊、
    偵查中亦係證明聽聞被告丁○○出言恐嚇勸架之甲○○，並未證明被告乙○○曾
    恐嚇丙○○，且被告乙○○於被告丁○○出言恐嚇丙○○時，未必即與之有犯意
    聯絡。綜上所述，被告乙○○被訴恐嚇犯行尚無法證明，自應諭知無罪判決。
參、不受理部分：
一、按告訴乃論之罪，告訴人於第一審辯論終結前得撤回其告訴，又告訴經撤回者，
    應諭知不受理之判決，刑事訴訟法第二百三十八條第一項、第三百零三條第三款
    定有明文。
二、查本件告訴人丙○○告訴被告丁○○、乙○○於右揭時地共同無故侵入全懋公司
    所配置予丙○○使用之宿舍，並共同徒手攻擊丙○○，致丙○○受有臉部及左手
    挫傷併皮下出血等案件，公訴人認係觸犯刑法第二百七十七條第一項之傷害罪及
    第三百零六條第一項之侵入住宅罪，依同法第二百八十七條及第三百零八條第一
    項之規定，須告訴乃論。茲據告訴人丙○○具狀撤回其告訴，依照首開說明，此
    部分爰不經言詞辯論，逕為諭知不受理之判決。
三、據上論斷，應依刑事訴訟法第二百九十九條第一項前段、第三百零一條第一項前
    段、第三百零三條第三款、第三百零七條，刑法第五十六條、第三百零五條、第
    四十一條第一項前段、第七十四條第一款、罰金罰鍰提高標準條例第一條前段、
    第二條，判決如主文。
中      華      民      國    九十      年      九      月     十九     日
                                臺灣新竹地方法院刑事第一庭
                                    法  官   賴  淑  敏
右正本證明與原本無異。
如不服本判決，應於判決送達後十日內向本院提出上訴狀( 應附繕本 )，上訴於
臺灣高等法院。
                                    書記官   曾  秀  貞
中      華      民      國    九十      年      九      月     二十     日
附錄本案論罪科刑法條：
刑法第三百零五條（恐嚇危害安全罪）
以加害生命、身體、自由、名譽、財產之事，恐嚇他人致生危害於安全者，處二年以
下有期徒刑、拘役或三百元以下罰金。


司法院資訊處製作；財團法人民間司法改革基金會備份。
